【裁判字號】    89,交易,356
【裁判日期】    890907
【裁判案由】    業務過失傷害
【裁判全文】
臺灣桃園地方法院刑事判決                        八十九年度交易字第三五六號
    公  訴  人  臺灣桃園地方法院檢察署檢察官
    被      告  戊○○
右列被告因業務過失傷害案件，經檢察官提起公訴（八十九年度偵字第一四三七號、
第五四九九號），本院判決如左：
        主  文
戊○○從事業務之人，因業務上之過失傷害人，處有期徒刑肆月，如易科罰金，以
佰元折算壹日。
        事  實
一、戊○○受僱於葳駿企業有限公司（下稱葳駿公司），平日以駕駛該公司所有之車
    牌號碼Ｑ六─八九七號自用大貨車四處佈放電線為業，駕駛行為係其佈放電線業
    務之一部，為從事業務之人，其未考領有汽車駕駛執照，竟於民國八十八年十一
    月一日下午二時許佈放電線完工後，無照駕駛葳駿公司所有之上開大貨車，搭載
    甲○○（原名余釗華）、丁○○及丙○○等同事沿台一線自新竹縣湖口鄉經桃園
    縣楊梅鎮由南往北方向行駛欲駛回設於桃園縣中壢市中正里榮安八四號之葳駿公
    司，嗣於同日下午三時二十五分許，途經桃園縣楊梅鎮○○○路七五二號對面之
    北上車道時，原應隨時注意車前狀況，並採取必要之安全措施，以維行車安全及
    避免危險發生，且依當時天候晴、路面乾燥、無缺陷、道路無障礙物、視距良好
    等情況，又無不能注意之情事，竟疏於注意車前狀況，且在精神狀況不佳之情形
    下，仍貿然以時速六十公里之速度往前行駛，致車輛偏離車道後，因閃避不及而
    先後擦撞路樹及停放於路邊之車牌號碼Ｌ九─九五二九號自用小客車，再撞擊路
    旁之畜產分線七號電線桿後彈回車道內，致使同車之甲○○受有頭部外傷併兩側
    硬腦膜上出血之傷害，丁○○受有右腳開放性骨折併感染及深部皮膚軟組織壞死
    、右側足踝皮膚缺損之傷害，丙○○受有腹鈍挫傷併十二指腸、升結腸繫膜裂傷
    及後腹腔血腫、顱內蜘蛛膜下腔及腦室出血、第五腰椎骨折等傷害。戊○○肇事
    後，經由不詳姓名之路人電請救護車將其等送至楊梅鎮天成醫院急救，戊○○並
    向前往天成醫院處理之桃園縣警察局楊梅分局楊梅派出所警員乙○○自首肇事，
    並接受裁判。
二、案經戊○○肇事後自首及被害人丁○○、丙○○二人訴由桃園縣警察局楊梅分局
    報請臺灣桃園地方法院檢察署檢察官偵查以及被害人甲○○、丁○○、丙○○三
    人再訴請臺灣桃園地方法院檢察署檢察官偵查起訴。
        理  由
一、右揭事實，業據被告戊○○坦承不諱，並經被害人甲○○、丁○○、丙○○等人
    指訴在卷，復有桃園縣警察局道路交通事故調查報告表、被告因無照駕駛經桃園
    縣警察局舉發違反道路交通管理事件通知單影本一紙及車禍現場相片八幀附卷可
    稽，且被害人甲○○、丁○○、丙○○等人確係因本件車禍受有前揭傷害，亦各
    有其等之診斷證明書在卷可憑。
二、按汽車行駛時，駕駛人應注意車前狀況，並隨時採取必要之安全措施，道路交通
    安全規則第九十四條第三項定有明文。被告自應遵守上開規定，謹慎駕車以維行
    車安全及避免危險發生，且參之當時天候及路況，又無不能注意之情事，此有前
    揭調查報告表在卷足憑，被告竟疏於注意車前狀況，並在精神狀況已不佳之情形
    下，仍貿然以時速六十公里之速度往前行駛，致車輛偏離車道後，因閃避不及而
    釀本件車禍，並致被害人等受有前開傷害，其應負過失之責，委無可辭，且被害
    人等因被告之過失行為而受傷，被告之過失行為與被害人等之受傷間，有相當因
    果關係，本件事證明確，被告犯行堪以認定。
三、查被告戊○○肇事時係受僱於葳駿公司，平日以駕駛該公司所有之前開貨車四處
    佈放電線為業，已據其供明在卷，從而駕駛行為係其佈放電線業務之一部，為從
    事業務之人，核其所為，係犯刑法第二百八十四條第二項前段之業務過失傷害罪
    ，其以一過失行為致被害人三人受傷，係觸犯三個業務過失傷害罪，為同種想像
    競合犯，依刑法第五十五條之規定，應從一重論處一個業務過失傷害罪。被告未
    考領有駕駛執照，亦據被告供述甚明，並有前揭桃園縣警察局舉發違反道路交通
    管理事件通知單影本一紙可按，其無照駕車，因而致人受傷，應依道路交通管理
    處罰條例第八十六條第一項之規定，加重其刑。又被告於其駕車肇事致人受傷之
    犯罪未被發覺前，向前往天成醫院處理之桃園縣警察局楊梅分局楊梅派出所警員
    乙○○自首肇事，業據證人乙○○到庭結證在卷，為對於未發覺之犯罪自首接受
    裁判，應依刑法第六十二條前段之規定減輕其刑，並與前開加重之部分，依法先
    加後減之。爰審酌被告之素行、過失之程度及犯後態度等一切情狀，量處如主文
    所示之刑，並諭知易科罰金之折算標準。
據上論斷，應依刑事訴訟法第二百九十九條第一項前段，刑法第二百八十四條第二項
前段、第五十五條、第六十二條前段、第四十一條，道路交通管理處罰條例第八十六
條第一項，罰金罰鍰提高標準條例第一條前段、第二條，判決如主文。
本案經檢察官魏雯祈到庭執行職務。
中      華      民      國    八十九    年      九      月      七      日
                                臺灣桃園地方法院刑事第三庭
                                      法  官  曾  家  貽
右正本證明與原本無異。
如不服本判決，應於判決送達後十日內向本院提出上訴狀（應附繕本），上訴於臺灣
高等法院。
                                      書記官  陳      珊
中      華      民      國    八十九    年      九      月      七      日
附論罪科刑依據之法條：
刑法第二百八十四條第二項前段：
從事業務之人，因業務之過失傷害人者，處一年以下有期徒刑、拘役或一千元以下罰
金。


司法院資訊處製作；財團法人民間司法改革基金會備份。
